# 无形资产

提问人：709046552 时间：2020-02-27 08:05:31
陈版。外购软件，多大金额需要计入无形资产？可以计入长期待摊费用吗啊？

回答人：chenyiwei
外购可以单独使用的软件（非嵌入式软件）的使用权应确认为无形资产，不应计入长期待摊费用。
如果金额很小（远低于重要性水平），则在会计上可以考虑基于重要性原则予以一次性费用化，但税务方面可能仍须进行纳税调整，因为税法规定的软件最短摊销年限是 2 年。

提问人：songlanK 时间：2020-06-29 09:23:00
“当无形资产预期不能为企业带来经济利益时，应当转销其账面价值并计入当期损益“，为什么不是计提减值呢？该种处理方式与计提减值有何实质区别呢？谢谢各位大神

回答人：chenyiwei
计提减值属于资产后续计量范畴，计提减值的资产，产生经济利益流入的能力已经降低，但尚未满足相关准则或者管理制度所规定的核销资产（即终止确认资产）的条件。
当满足资产终止确认条件时，即应转销该项资产的账面价值（下账）。你引用的无形资产准则该条规定就是指满足终止确认条件时的处理。另外也可以和固定资产的终止确认条件对比一下。